【裁判字號】    98,消債抗,32
【裁判日期】    980508
【裁判案由】    更生事件
【裁判全文】
臺灣臺中地方法院民事裁定            98年度消債抗字第32號
抗  告  人  甲○○
上當事人聲請更生事件，抗告人對於民國97年12月24日本院97年
度執消債更字第17號所為裁定提起抗告，本院裁定如下：
    主  文
抗告駁回
抗告費用新台幣壹仟元由抗告人負擔。
    理  由
一、抗告意旨略以：抗告人消費內容密集預借現金，係因失業期
    間為持續繳交信用卡費之高額循環利息，及聽信債務整合公
    司整合債務而被銀行與債務整合公司抽取高額佣金，且為中
    風之父親支付醫藥費與復健，另向啟航文教有限公司應徵工
    作被要求購買該公司產品，以賺取薪資與保全工作機會，而
    被騙上當所致，抗告人並無消費者債務清理條例第134條第4
    款所規定之情形。又抗告人之前信用良好，並有繳交借款之
    利息，否則銀行不可能調高額度，且所積欠之利息與手續費
    銀行均已收取，而抗告人年近40歲，現債權銀行寄發帳單每
    月利息即高達新台幣（下同）15,000元以上，而抗告人雙親
    年邁，父親又中風，抗告人曾為債務協商，因所繳交金額大
    於抗告人收入，致無法依約償還，為此請求給予抗告人更生
    之機會等語。
二、按「更生方案未依消費者債務清理條例第59條、第60條規定
    可決時，除有該條例第64條規定之情形外，法院應以裁定開
    始清算程序」、「法院開始清算程序之裁定，應載明其年、
    月、日、時，並即時發生效力。前項裁定，不得抗告」、「
    債務人之財產不敷清償清算程序之費用時，法院應裁定開始
    清算程序，並同時終止清算程序」，消費者債務清理條例第
    61條、第83條第1、2項、第85條第1項分別定有明文。
三、經查，本件抗告人聲請更生事件，經本院97年度消債更字第
    170號裁定自97年7月1日10時起開始更生程序，惟抗告人所
    提每月清償13,000元，為期5年，還款比例近3成之更生方案
    ，未能依消費者債務清理條例第59條、第60條規定獲得債權
    人會議之可決，而經原法院裁定開始清算程序，該開始清算
    程序之裁定，依同條例第83條第2項規定不得抗告。又本件
    抗告人聲請更生時自承聲請更生前2年內收入包括：(1)自95
    年5月15日起至同年12月31日薪資所得共101,181元、(2)公益
    彩券及統一發票獎金自95年1月1日起至同年12月31日止共12
    ,760 元、(3)台灣彩券抽獎自96年1月1日起至同年12月31日
    止共3,377元，另聲請前2年必要支出每月17,618元（含扶養
    抗告人父、母每月各4,000元），而目前已無任何財產，有
    抗告人提出之財產及收入狀況說明書可參，堪認債務人之財
    產不敷清償清算程序之費用，依消費者債務清理條例第85
    條第1項之規定，自應裁定開始清算程序，並同時終止清算
    程序。
五、綜上所述，本件抗告人就原審裁定開始清算程序部分依法不
    得抗告，而原審裁定同時終止清算程序，核無違誤，抗告意
    旨指摘原裁定不當，求予廢棄，為無理由，應予駁回。
六、據上論結，本件抗告為無理由，依消費者債務清理條例第15
    條、民事訴訟法第495條之1第1項、第449條第1項、第95條
    、第78條，裁定如主文。
中    華    民    國    98    年    5     月    8     日
                  民事第一庭    審判長法  官  張瑞蘭
                                      法  官  陳毓秀
                                      法  官  卓進仕
正本係照原本作成。
本裁定不得抗告。
中    華    民    國    98    年    5     月    8     日
                                      書記官  賴榮順


司法院資訊處製作；財團法人民間司法改革基金會備份。
